【裁判字號】    98,交聲,260
【裁判日期】    980317
【裁判案由】    聲明異議
【裁判全文】
臺灣彰化地方法院交通事件裁定         98年度交聲字第260號
原處分機關
即移送機關  交通部公路總局臺中區監理所彰化監理站
異  議  人
即受處分人  甲○○
上列受處分人因違反道路交通管理處罰條例案件，對於交通部公
路總局臺中區監理所彰化監理站民國98年2月25日所為之處分（
彰監四字第裁64─I00000000號裁決書），聲明異議，本院裁定
如下：
    主  文
異議駁回。
    理  由
一、按汽車駕駛人飲用酒類或其他類似物後，其吐氣所含酒精濃
    度超過每公升○‧二五毫克者，不得駕車，道路交通安全規
    則第一百十四條第二款定有明文。又汽車駕駛人，駕駛汽車
    經測試檢定酒精濃度超過規定標準者，處新臺幣（下同）一
    萬五千元以上六萬元以下罰鍰，並當場移置保管其車輛及吊
    扣其駕駛執照一年，復應接受道路交通安全講習，道路交通
    管理處罰條例第三十五條第一項第一款、第二十四條第一項
    第二款亦分別定有明文。又依違反道路交通管理事件統一裁
    罰基準及處理細則所定「違反道路交通管理事件統一裁罰基
    準表」之規定，駕駛人駕駛小型車其吐氣所含酒精濃度超過
    每公升○‧四毫克以上未滿○‧五五毫克者，最低應處罰鍰
    三萬四千五百元。
二、原處分機關係以：異議人即受處分人甲○○於民國九十八年
    二月十日下午八時四十二分許，駕駛車牌號碼QI─8780號自
    用小客車，行經彰化市○○路（彰師大旁）時，經警舉發其
    有酒後駕車行為（呼氣中之酒精濃度為每公升○‧四一毫克
    ），爰依道路交通管理處罰條例第三十五條第一項第一款、
    第二十四條第一項第二款之規定，裁處罰鍰三萬四千五百元
    ，並吊扣駕駛執照十二個月，及施以道安講習等語。
三、異議意旨略以：伊是普通老百姓，又不是視酒如命之徒，只
    在住家吃些半水酒煮成的燒酒雞後開車出門，經過十幾分鐘
    就受這樣重罰，根本還沒消化掉，覺得很冤枉，為此聲明異
    議等語。
四、經查：受處分人於九十八年二月十日下午八時四十二分許，
    駕駛車牌號碼QI-8780號自用小客車，行經彰化市○○路（
    彰師大旁）時，經警舉發其有酒後駕車行為（呼氣中之酒精
    濃度為每公升零點四一毫克）等情，乃為受處分人所不爭執
    ，並有彰化縣警察局舉發違反道路交通管理事件通知單一紙
    ，及酒精濃度測試單（其上記載呼氣中之酒精濃度為每公升
    零點四一毫克）在卷可稽，是以上開酒後駕車之違規事實堪
    以認定。雖異議人辯稱其僅是吃燒酒雞後不久即為警攔檢，
    根本尚未消化云云，惟警方係採用科學儀器施測，其公信力
    未可任意質疑，且對於酒後駕駛者之取締標準，並無因服用
    酒類之不同而異，前揭異議意旨顯屬無據，非可憑採，是以
    原處分機關依前開道路交通管理處罰條例，及違反道路交通
    管理事件統一裁罰基準及處理細則所定「違反道路交通管理
    事件統一裁罰基準表」之規定，裁處最低罰鍰三萬四千五百
    元，並裁以吊扣駕照及應接受道安講習之處分，依法尚無違
    誤。從而本件異議為無理由，應予駁回。
據上論斷，應依道路交通案件處理辦法第十九條，裁定如主文。
中    華    民    國    98    年    3     月    17    日
                  交通法庭        法  官  黃玉齡
以上正本證明與原本無異。
如不服本裁定，應於裁定送達後5日內向本院提出抗告狀 (須附
繕本 )。
中    華    民    國    98    年    3     月    17    日
                                  書記官  黃鏽金


司法院資訊處製作；財團法人民間司法改革基金會備份。
